# Tutorial GGplot2
================================================================

```{r, set-options, echo=FALSE, cache=FALSE, warning=FALSE}
library(ggplot2)
options(width = 200)
```

**GGplot2** é um pacote de visualização de dados que pode ser utilizado junto à ferramenta R, neste tutorial mostraremos um pouco sobre a instalação e exemplos utilizando esta biblioteca.

Esta biblioteca é um conjunto de componentes independentes que podem ser utilizados de diferentes maneiras, construindo gráficos de maneira incremental. 

"A general scheme for data visualization which breaks up graphs into semantic components such as scales and layers. Ggplot2 can serve as a replacement for the base graphics in R and contains a number of defaults for web and print display of common scales".


## Instalação e Carregamento do pacote

A instalação e utilização da biblioteca no RStudio é feita da seguinte maneira, respectivamente (retire a #):

```{r,cache=FALSE, warning=FALSE}
#install.packages("ggplot2")

#library(ggplot2)
```


## Exemplo 1 - Criando o primeiro plot

Utilizaremos uma base de dados padrão do R, iris - para mais informações: help(iris).

```{r,cache=FALSE, warning=FALSE}
# Carrega a base de dados em mt
iris <- iris

# Breve sumário sobre os dados
summary(iris)
```


Diferente de outras bibliotecas GGplot2 não é verborrágico e a geração dos gráficos utiliza o conceito de camadas. Podemos guardar gráficos em variáveis, adicionar outras camadas e, finalmente, plotar o gráfico. Então, simplesmente temos:

```{r,cache=FALSE, warning=FALSE}  
# ggplot(data=iris ...) - Inicia o objeto ggplot e define a base de dados a ser usada naquele plot
# ggplot(data=iris, aes(x=Sepal.Length, y=Petal.Length, shape = Species)) - aes (Aesthetics) descreve como as variáveis dos dados são mapeadas para elementos visuais. 
# Neste caso o eixo x representará o Tamanho da Sépala (Sepal.Length), o eixo y o Tamanho da Pétala (Petal.Length) e a forma do ponto (shape) dependerá da Espécie (Specie) da flor.

a <- ggplot(data=iris, aes(x=Sepal.Length, y=Petal.Length, shape = Species)) 

# geom_point(...) espeficica o tipo de gráfico que estamos construindo, neste caso um gráfico de pontos ou gráfico de dispersão - scatterplot. Utilizando o operador '+' pode-se contruir o gráfico incrementalmente adicionando camadas ao objeto ggplot criado acima. 

a <- a + geom_point(size=4)

# Plot do gráfico
a

```

Como incremento do gráfico podemos também definir labels para os eixos, cores, titulo, dentre outras propriedades. 

```{r,cache=FALSE, warning=FALSE}  

# ggplot(data=iris, aes(x=Sepal.Length, y=Petal.Length, shape = Species)) + geom_point(size=4, aes(colour=Species)) + xlab("Tamanho da Sépala") + ylab("Tamanho da Pétala") + ggtitle("Íris")

# ou 

ggplot(data=iris, aes(x=Sepal.Length, y=Petal.Length, shape = Species, col = Species)) + geom_point(size=4, aes(colour=Species)) + xlab("Tamanho da Sépala") + ylab("Tamanho da Pétala") + ggtitle("Íris")

```


Na construção de gráficos é importante identificar qual pergunta queremos responder com aquela representação. 

bar chart
line chart  
stacked bar chart
histogram


Referencias:
* http://ggplot2.org/
* http://docs.ggplot2.org/current/ggplot.html
* http://docs.ggplot2.org/current/index.html
* http://en.wikipedia.org/wiki/Ggplot2
* Manual completo - http://cran.r-project.org/web/packages/ggplot2/ggplot2.pdf
* http://docs.ggplot2.org/0.9.3/aes.html
* **http://stackoverflow.com/questions/11657380/is-there-a-table-or-catalog-of-aesthetics-for-ggplot2**
* http://www.ling.upenn.edu/~joseff/avml2012/#Section_1.1
* http://blog.echen.me/2012/01/17/quick-introduction-to-ggplot2/
* http://www.noamross.net/blog/2012/10/5/ggplot-introduction.html
* 