---
title: "Panorama dos salários de Ti no Brasil"
author: Talita Lôbo
output: html_document
---
```{r, set-options, echo=FALSE, cache=FALSE, warning=FALSE}
#modelo de codigo R

options(width = 100)

library(ggplot2)
dados <- read.csv("salarios-ti-regioes.csv", header=T)
```

A seguir temos uma análise referente aos salários dos profissionais de Tecnologia de Informação.

Abaixo temos um breve sumário dos dados estudados. A base de dados possui `r nrow(dados)` linhas e as seguintes variáveis: `r colnames(dados)`.

```{r, echo=FALSE, warning=FALSE}
summary(dados)
```

Desde esse ponto notamos que há:

* 8 casos onde os profissionais não são classificados entre Iniciativa Privada ou Concursado;
* 2 casos onde o estado do profissional não foi indicado.

A partir deste ponto iremos aprofundar os estudos em cada variável citada.


#Cidades dos Profissionais

```{r, echo=FALSE, warning=FALSE, fig.width=10}

#falta:botar cor e ajeitar os labels que tao sobrepostos
ggplot(dados, aes(x=dados$Cidade)) + xlab("Estado") + ylab("Quantidade") + geom_bar(fill="brown")
#bp + theme(axis.title.x = element_text(face="bold", colour="#990000", size=20),
#           axis.text.x  = element_text(angle=90, vjust=0.5, size=16))
#plot(dados$Cidade)
```

Pode-se perceber que, de acordo com o dataset estudado, a cidade que concentra mais profissionais desse ramo é Belo Horizonte, seguida pelo Rio de Janeiro.


